臺灣高雄地方法院刑事判決　　　　　　　94年度交訴字第36號
公　訴　人　臺灣高雄地方法院檢察署檢察官
被　　　告　甲○○　男　29歲.
上列被告因公共危險案件，經檢察官提起公訴（94年度偵字第
1654號），被告於本院準備程序中為有罪之陳述，經合議庭裁定
由受命法官依簡式審判程序獨任審理，本院判決如下：
    主  文
甲○○因過失致人於死，處有期徒刑伍月，如易科罰金，以參佰
元折算壹日；又駕駛動力交通工具，肇事致人受傷而逃逸，處有
期徒刑陸月，如易科罰金，以參佰元折算壹日。應執行有期徒刑
玖月，如易科罰金，以參佰元折算壹日。
    事  實
一、甲○○於民國94年1 月8 日晚間23時許，在高雄縣岡山鎮○
    ○路與岡山路口附近飲酒吃含有米酒之薑母鴨料理（公訴人
    未起訴酒後駕駛動力車輛之犯嫌），依道路交通安全規則第
    114 條第2 之規定，理應不得駕車，竟仍於次日凌晨零時許
    ，駕駛車牌號碼3169-JM 號自用小客車，沿高雄縣岡山鎮○
    ○○路由北向南行駛，於94年1 月9 日0 時58分許，行至設
    有閃光黃燈號誌之大德二路與岡燕路口，適有蔡章利騎乘車
    牌號碼JLF- 426號重型機車，沿岡燕路由東向西行駛至該路
    口，甲○○本應依道路交通標誌標線號誌設置規則第211 條
    第1 項第1 款規定，遇閃光黃燈應減速接近，注意安全，小
    心通過，並隨時採取必要之安全措施，而依當時情形，並無
    不能注意之情事，竟於酒後未減速慢行，亦未注意四周車況
    安全，以60公里超越該路段50公里之速限前進，致其所駕駛
    之自用小客車車頭嚴重撞擊蔡章利之重型機車，使蔡章利因
    而摔出長達23.9公尺之遠，並受有頭部外傷及顱內出血。甲
    ○○明知已於前開路口肇事而使他人受有傷害，竟為脫免酒
    後駕車及肇事責任，未停車察看，旋即加速繼續駕車逃逸，
    幸有跟隨在甲○○車輛後方之證人林忠榮目擊肇事情節，即
    行追躡，經記下甲○○自小客車車牌號碼後，再返回肇事地
    點，透過在場之人員向到場處理車禍之高雄縣政府警察局岡
    山分局壽天派出所警員黃嘉興與鄭俊卿提供甲○○自小客車
    車牌號碼，循線通知甲○○之父親乙○○，直至同日3 時35
    分許，甲○○始行到案，並於該時測得呼氣酒精濃度仍高達
    每公升0.35毫克。蔡章利受傷送醫後，延至同日下午1 時30
    分許，仍因傷重不治而死亡。
二、案經高雄縣警察局岡山分局報請臺灣高雄地方法院檢察署檢
    察官偵查起訴。
    理  由
一、按除被告所犯為死刑、無期徒刑、最輕本刑為3年以上有期
    徒刑之罪或高等法院管轄第一審案件者外，於第一次審判期
    日前之準備程序進行中，被告先就被訴事實為有罪之陳述時
    ，審判長得告知被告簡式審判程序之旨，並聽取當事人、代
    理人、辯護人及輔佐人之意見後，裁定進行簡式審判程序，
    刑事訴訟法第273 條之1 第1 項定有明文。經核本件被告所
    犯係死刑、無期徒刑、最輕本刑為3 年以上有期徒刑以外之
    罪，其於準備程序中就被訴事實為有罪之陳述，經法官告知
    簡式審判程序之旨，並聽取公訴人及被告之意見後，本院合
    議庭認宜進行簡式審判程序，爰依首揭規定合議裁定由受命
    法官獨任進行簡式審判程序，合先敘明。
二、上揭犯罪事實業據被告甲○○於本院審理時坦承不諱，核與
    被害人蔡章利之父丁○○指述被害人死亡之情節大致相符，
    並有證人林忠榮於警詢及偵查中證述被告肇事逃逸情節在卷
    ，且有酒精濃度測試表、道路交通事故現場圖、調查表、相
    驗屍體證明書各1 紙及車禍現場照片16張附卷可稽。綜上所
    述，本件事證已臻明確，被告犯行洵堪認定，應依法論科。
三、核被告所為，係犯刑法第276 條第一項之過失致死罪及第18
    5 條之4 之肇事逃逸罪。被告所犯前開二罪，犯意各別，構
    成要件互殊，應分論併罰。次查，我國國人呼氣酒精消退率
    為每小時零點062 至零點09 8ＭＧ／Ｌ，平均值為每小時零
    點80ＭＧ／Ｌ，此有內政部警政署刑事警察局91年1 月25日
    （91）刑鑑字第11718 號函覆本院說明1 紙，是被告為警於
    94年1 月9 日凌晨零時58分許肇事，經於同日凌晨3 時35
    分時測得之呼氣酒測濃度雖僅有零點35ＭＧ／Ｌ，然若依前
    開函示之酒精消退率推算，則被告肇事時之呼吸酒精濃度，
    應達零點5050ＭＧ／Ｌ, 是被告當時駕駛之能力應已下降。
    又汽車駕駛人，無駕駛執照駕車、酒醉駕車，因而致人受傷
    或死亡，依法應負刑事責任者，加重其刑至二分之一，道路
    交通管理處罰條例第86條第1 項定有明文，本件被告因酒醉
    駕車而致人死亡，自應就其所犯過失致死犯行，依法加重其
    刑。爰審酌被告於飲酒後駕駛動力車輛，行為以後不該，竟
    未注意行車安全而肇事，且於肇事後亦未對被害人加以救護
    即擅自離開現場，對於其他用路人之保護實有不足，本應嚴
    懲，以收刑罰教化之效，惟念及被告能於本院審理時坦承犯
    行，積極與被害人家屬達成和解，被害人家屬已不再追究等
    一切情狀，本院認不宜科以檢察官所求處之刑，分別量處如
    主文所示之刑及均諭知易科罰金之折算標準，並定其應執行
    之刑，以資儆懲。
據上論斷，應依刑事訴訟法第273條之1第1項、第299條第1項前
段，刑法第276 條第1 項、第185 條之4 、第41條第1 項前段、
第2 項、第51條第5 款，道路交通管理處罰條例第86條第1 項，
罰金罰鍰提高標準條例第1 前段、第2 條，判決如主文。
本案經檢察官丙○○到庭執行職務。
中　　華　　民　　國　　94　　年　　4 　　月　　14　　日
                  交通法庭  法　官　林勇如
以上正本證明與原本無異。
如不服本判決，應於收受送達後10日內向本院提出上訴書狀。
中　　華　　民　　國　　94　　年　　4 　　月　　14　　日
                            書記官　許雅惠
附錄本案所犯法條全文：
中華民國刑法第276條
(過失致死罪)
因過失致人於死者，處 2 年以下有期徒刑、拘役或 2 千元以下
罰金。
從事業務之人，因業務上之過失犯前項之罪者，處 5 年以下有期
徒刑或拘役，得併科 3 千元以下罰金。
中華民國刑法第185條之4
駕駛動力交通工具肇事，致人死傷而逃逸者，處6月以上5年以下
有期徒刑。
